【裁判字號】    98,司繼,24
【裁判日期】    980609
【裁判案由】    限定繼承
【裁判全文】
臺灣新竹地方法院民事裁定              98年度司繼字第24號
聲  請  人  乙○○
上列聲請人因限定繼承事件，聲請公示催告，本院裁定如下：
    主    文
准對被繼承人甲○○（女，民國46年7月23日出生，民國98年4月
26日死亡，身分證統一編號：Ｚ000000000號，生前住新竹市○區
○○里○○鄰○○路294之1號）之債權人為限定繼承之公示催告。
被繼承人甲○○之債權人應於本公示催告最後登載新聞紙之翌日
起六個月內向繼承人報明其債權，如不為報明，而又為繼承人所
不知者，僅得就賸餘遺產行使其權利。
聲請人應於收受本裁定之日起三十日內，將本裁定登載於公報、
新聞紙或其他相類之傳播工具一日。
聲請程序費用由被繼承人甲○○之遺產負擔。
    理    由
一按為限定之繼承者，應於繼承人知悉其得繼承之時起三個月內
  呈報法院。法院接獲前項呈報後，應定一個月以上三個月以下
  期間，命繼承人開具遺產清冊呈報法院。必要時，法院得因繼
  承人之聲請延展之，民法第1156條定有明文。又繼承人依前條
  第二項規定呈報法院時，法院應依公示催告程序公告，命被繼
  承人之債權人於一定期限內（不得在三個月以下），報明其債
  權。如被繼承人之債權人，不於第1157條所定一定期限內報明
  其債權，而又為繼承人所不知者，僅得就賸餘遺產行使其權利
  。公示催告之公告，應黏貼於法院之公告處，並登載於公報、
  新聞紙或其他相類之傳播工具，且登載之日期或期間，由法院
  定之，聲請人如未依前項規定登報者，視為撤回公示催告之聲
  請，民法第1157條、第1162條及民事訴訟法第542條規定甚明
  。
二本件聲請意旨略以：聲請人之母親，即被繼承人甲○○，於民
  國98年4月26日去世。惟其生前有無負債、負債若干、債務人
  為何，均不得而知，被繼承人亦未以遺囑指示。依民法第1154
  條規定，繼承人得限定以因繼承所得之遺產償還被繼承人之債
  務。又民法第1156條明文規定，為限定繼承者，應於繼承開始
  時起，三個月內開具遺產清冊呈報法院。爰依民法第1157條及
  非訟事件法第141條之規定，檢同被繼承人之除戶戶籍謄本、
  遺產清冊、繼承系統表、及聲請人之戶籍謄本、土地登記謄本
  等相關資料，聲請限定繼承並為公示催告等語。
三經核，聲請人主張之事實，業據其提出被繼承人之繼承系統表
  、遺產清冊、除戶戶籍謄本，土地登記謄本及聲請人之戶籍謄
  本等為證，核屬有據，應予准許。爰准依首揭規定依公示催告
  程序為陳報債權之公告，並限期命聲請人應於收受本裁定之日
  起30日內，將本裁定登載於公報、新聞紙或其他相類之傳播工
  具1日。
四依非訟事件法第157條，裁定如主文。
中    華    民    國    98    年    6     月    9     日
                  家事法庭司法事務官  張淑玲
以上正本係照原本作成
如不服本裁定，應於裁定送達後10日內，以書狀向本院司法事務
官提出異議。
中    華    民    國    98    年    6     月    9     日
                                書記官  陳德榮


司法院資訊處製作；財團法人民間司法改革基金會備份。
